# 求助陈版主！收入确认相关问题

提问人：Dimeko 时间：2022-02-10 21:58:07
陈版主，您好：
请教一个关于提供服务收入确认的问题。
背景：A公司为B长租公寓提供招租服务，合同约定长租公寓开业后才满 6 个月，客户对A公司提供的招租服务进行验收，并出具书面验收报告。若验收成果达到客户要求的预期，则该B长租公寓将按某标准向A公司支付招租服务费。
A公司向各客户提供长租公寓的招租服务对应的大部分是员工成本，而这些员工通常都是同事为很多个项目/服务业务提供服务的，因此想问一下这种公司的业务，对应的收入和成本如何确认。
根据新收入准则，其收入应该要等到客户验收之后确认，即识别为按某一时点确认的收入，那其对应的成本应该在何时结转呢？ 由于这些成本主要都是人工成本，且这些人工成本无法精确分摊到各项目/服务业务，请问成本是否可以在实际发生时确认，而收入在验收时点确认呢？ 这样是否会不符合收入成本配比的原则呢？ 请问新收入准则是否没有收入成本一定配比这一原则？
感谢陈版主！！！！

回答人：chenyiwei
这种招租服务一般认为可以满足“客户在企业履约的同时即取得并消耗企业履约所带来的经济利益”的条件，理论上应在一段时间内（服务期间）确认收入，但因为金额的不确定性，故需遵循新收入准则对可变对价的相关规定，特别是“极可能不会发生重大转回”的限制条件。我理解在服务期间完全不能合理估计收入金额的情况似乎不大可能发生，建议尽可能作出合理、谨慎的估计。
已发生的员工成本，仅与已提供的服务相关，不会增加未来履约的资源，因此在发生时直接计入营业成本处理，不应递延。